# VINCENT FOUQUART

## Développeur web

☐ Télétravail ou présentiel

O Hirson

A Véhicule personnel

Célibataire avec enfants

portfolio.vincentfqt.dev

Développeur Web & Mobile avec 3 ans d'expérience en React Native, React.js et TypeScript, et plus de 20 ans dans l'informatique. Expert en résolution de problèmes, adaptation rapide et compréhension des besoins utilisateurs. Communicatif et efficace, je recherche un poste de Développeur Web/Mobile pour concevoir des solutions performantes.

COMPÉTENCES	
Concevoir une application web	
HTML-CSS	
Javascript	国際国 第28名以
React et React Native	663-5484 ■153-544
PHP-MySQL	

## EXPÉRIENCES PROFESSIONNELLES

Développeur Web / Web Mobile

**DECAYEUX SAS** Feuquières-en-Vimeu, 80, France

Déc. 2021 - Déc. 2024 (3 ans)

- Développement de preuves de concept interconnexion entre écran tactile sous Android et diverses cartes électroniques loT(React Native / Protocole USB-RS232). But: Acquérir un nouveau marché dans le Tertiaire.
- Développement de l'application Walterboard et de ses widgets (liaison Backend, pilotage IoT, REST API, WebSocket)

Conseiller Technique du Système d'Information

Mar. 2011 - Fev. 2021 (9 ans+)

#### Fédération ADMR de L'Aisne Laon

- Administration Serveur Microsoft Windows et Debian / Réseau / Intranet / Postes (>100 postes)
- Mise en place Système PGI/ERP et Télégestion ADMR (700 mobiles)
- Formation et Assistance Informatique du personnel (> 100 Administratifs et Bénévoles)

Animateur d'espace public numérique / Mediateur numérique

Oct. 2002 - Fev. 2010 (7 ans+)

La Capelle / Boué / Sains-Richaumont

- Communauté des Communes Thiérache du Centre et Association Tac Tic **Animation**
- Gestion d'un parc informatique (maintenance,...) Gestion sites web
- Animation d'ateliers de formation au numérique
- Accompagnement des usagers (300 usagers)
- Sensibilisation et prévention aux usages d'Internet

## DIPLÔMES ET FORMATIONS

Developpeur Web / Web Mobile

Juil. 2021 - Mar. 2022

### **M2i Formation** Lille

HTML/CSS, Algorithmie, Javascript, ReactJS, React Native, PHP, Base de données

Certification Professionnelle Webmaster/Webdesigner

Mar. 2010 - Mar. 2011

#### **CNFDI** A Distance

Conception d'application Web (HTML/CSS, Javascript, PHP, Java), Base de données SQL, Outils Design

DEUST Technicien des Systèmes d'Info. et de Comm.

Août 2005 - Août 2007

## Université de Picardie Jules Vernes Amiens

Architecture des Systèmes d	d'Information / Bases réseaux / Développement W	/eb
LANGUES —	ATOUTS	CENTRES D'INTÉRÊT —
Anglais	Travailler en équipe	Basketball
Français	Faire preuve de curiosité	Blockchain/Smart Contract
	<ul> <li>Faire preuve d'autonomie</li> </ul>	Cyber Sécurité
	Être à l'écoute, faire preuve d'empathie	